【裁判字號】    90,交聲,988
【裁判日期】    901207
【裁判案由】    交管條例聲異
【裁判全文】
台灣板橋地方法院交通事件裁定                      九十年度交聲字第九八八號
    原處分機關  台北市交通事件裁決所
    異  議  人  甲○○
    即受處分人
右列受處分人因違反道路交通管理處罰條例案件，對於台北市交通事件裁決所九十年
十月二日北市裁三字第裁二二─ＡＸＸ００七０八九號所為之裁決處分（原舉發案號
：第ＡＸＸ００七０八九號），聲明異議，本院裁定如左：
    主  文
異議駁回。
    理  由
一、異議意旨略以：受處分人甲○○於民國（下同）九十年七月二十二日晚八時十五
    分許，於未到達案發即台北市○○○路○段紅綠燈之前，乘客蕭漢斌並未告知要
    下車，所以才未按交通安全規則停等在紅綠燈停止線之前，亦無緊靠右側之需要
    ，且乘客蕭漢斌當時尚未給付車資，故當綠燈亮時，乘客蕭漢斌要開啟車門之前
    ，伊有告知此地並非下車地點，而乘客並未理會以致肇事，故認定異議人不緊靠
    道路右側停車及違反道路交通安全規則肇事致人受輕傷予以裁罰，實難甘服，爰
    聲明異議，請求撤銷原處分云云。
二、按汽車停車時應依車輛順行方向緊靠道路右側，道路交通安全規則第一百十二條
    第二項定有明文。再汽車駕駛人臨時停車時，不依順行之方向或不緊靠道路右側
    停車者，處新台幣三百元以上六百元以下罰鍰，道路交通管理處罰條例第五十五
    條第四款定有明文。又汽車駕駛人駕駛汽車違反道路交通安全規則因而肇事，致
    人受傷者，吊扣其駕駛執照三個月至六個月，同條例第六十一條第三項定有明文
    。
三、經查：本件異議人即受處分人甲○○所有車號Ｍ七─三三八號營業小客車，於九
    十年七月二十二日晚八時十五分許，在台北市北投區○○○路○段，因未緊靠道
    路右側臨時停車及違反道路交通安全規則因而肇事致人受傷，由台北市政府警察
    局交通警察大隊據以逕行舉發，有舉發單及道路交通事故調查報告表影本五張在
    卷可稽；至異議人具狀辯稱：當時乘客並未向伊表示要下車云云；惟查：據異議
    人甲○○於台北市政府警察局交通分隊交通事故談話紀錄表內陳稱：「肇事前我
    駕車號Ｍ七─三三八營小客沿中央北路二段北向南臨停等紅燈，因我車上乘客要
    在政戰下車，我於是告知已經到了（即肇事處所），要在何處停車，該乘客先給
    我一張傳單，即欲開啟車門下車，當我還未打亮右側方向燈及打方向盤且叫了一
    聲等一下，該乘客剛剛開啟門一點就與同向同道車號ＥＦＱ─二三一輕機擦撞而
    肇事」，而證人即乘客蕭漢斌於談話紀錄表證稱：「我於捷運復興崗站搭車時間
    二００五時，當車子於肇事處臨停（遇紅燈）司機對我說政戰學校到了，我於是
    向後看了一下，見沒有機車，就開啟車門欲下車（我沒有聽見司機對我說要開門
    時注意後方來車），當我才開啟車門約不到二十公分時還拉著，突然車號ＥＦＱ
    ─二三一輕沿同向同道撞擊我車門而肇事」，證人蕭漢斌於本院調查時結證稱：
    「我是告訴他（指異議人甲○○），我要去政戰學校，是甲○○告訴我說政戰學
    校已經到了，我要下車，我往回，我準備要開車門及拿錢給甲○○，機車騎士不
    知為何撞到車門，我有往回看，當時視線不是很清楚，他在政戰學校對向紅綠燈
    下停車」（見本院九十年十二月六日訊問筆錄），足證異議人已知悉乘客即蕭漢
    斌欲至北投政戰學校，且異議人於違規地點即中央北路二段停車之目的即係告知
    乘客蕭漢斌目的地政戰學校已經到達，是以異議人異議狀內所陳：乘客蕭漢斌尚
    未給付車資，伊不知乘客要下車乙節，顯屬飾卸之詞，不足採信。是核本件舉發
    單於法並無違誤或不當。本件異議為無理由，應予駁回。據上論斷，應依道路交
    通案件處理辦法第十九條，裁定如主文。
中      華      民      國       九十       年    十二    月     七     日
                                      台灣板橋地方法院交通法庭
                                          法  官  潘  長  生
右正本證明與原本無異
如不服本裁定應於送達後五日內向本院提出抗告狀
                                          書記官  王  增  華
中      華      民      國       九十       年    十二    月    十三    日


司法院資訊處製作；財團法人民間司法改革基金會備份。
